【裁判字號】    90,訴,212
【裁判日期】    901026
【裁判案由】    毒品危害防制條例
【裁判全文】
臺灣彰化地方法院刑事判決                            九十年度訴字第二一二號
    公  訴  人  臺灣彰化地方法院檢察署檢察官
    被      告  甲○○
右列被告因違反毒品危害防制條例案件，經檢察官提起公訴（八十九年度毒偵字第六
三九八號），本院判決如左：
    主      文
甲○○連續施用第一級毒品，處有期徒刑玖月。
扣案之海洛因壹包（淨重零點公克），沒收銷燬之。
    事      實
一、甲○○前因煙毒案件，經台灣高等法院台中分院以八十二年度上訴字第二七三二
    號判決判處有期徒刑三年六月確定，又因煙毒及違反麻醉藥品管理條例案件，經
    本院以八十三年度訴字第九四號判決判處有期徒刑三年七月確定，上開二罪接續
    執行，於民國八十六年十一月二十五日假釋出獄，應至九十年五月十日假釋期間
    始行屆滿，於後記行為時仍於假釋期內。又因施用毒品案件，先後二次經觀察、
    勒戒，均認無繼續施用毒品之傾向，由台灣彰化地方法院檢察署檢察官於八十七
    年六月三十日以八十七年度偵字第四七五三號，及台灣台中地方法院檢察署檢察
    官於八十九年九月二十一日以八十九年度毒偵字第五九一五號分別為不起訴處分
    確定。詎仍不知悔改，復基於概括之犯意，自八十九年十二月中旬起至同年月二
    十一日止，以將海洛因摻入香煙中吸食之方式，在彰化縣員林鎮○○里○○街二
    三八號住處內，連續施用第一級毒品海洛因多次。嗣於八十九年十二月二十一日
    下午二時三十分許，在上開住處為警查獲，並當場扣得海洛因一包（淨重零點三
    公克）。
二、案經南投縣警察局移請臺灣彰化地方法院檢察署檢察官偵查起訴。
    理      由
一、右揭事實，業據被告甲○○於警訊及偵審中坦承不諱，並有海洛因一包（淨重零
    點三公克）扣案可稽，復有法務部調查局鑑定通知書一紙足供參佐。且被告於前
    揭時地獲案後，經警採其尿液送驗結果，確呈嗎啡陽性反應，有法務部調查局檢
    驗通知書一紙在卷為憑。雖南投縣衛生局初驗被告尿液時並未發現嗎啡成分殘留
    ，有尿液檢驗單一紙足參，惟經本院送請法務部調查局以較為精密之螢光偏極免
    疫分析法及氣相層析質譜儀分析法篩驗、確認結果，證實確有呈現嗎啡陽性反應
    ，此與被告自白犯罪情節亦稱相符，自以複驗結論較屬可採，附此指明。查被告
    前因施用毒品案件，先後二次經觀察、勒戒，均認無繼續施用毒品之傾向，由台
    灣彰化地方法院檢察署檢察官於八十七年六月三十日以八十七年度偵字第四七五
    三號，及台灣台中地方法院檢察署檢察官於八十九年九月二十一日以八十九年度
    毒偵字第五九一五號分別為不起訴處分確定等情，有臺灣高等法院被告全國前案
    紀錄表、台灣彰化地方法院檢察署刑案資料查註紀錄表各一份、不起訴處分書一
    份附卷可按。本案事證已臻明確，被告犯行洵堪認定。
二、查被告甲○○前因施用毒品案件，先後二次經裁定送觀察、勒戒，均認無繼續施
    用毒品之傾向，由檢察官分別為不起訴處分後，復於五年內再度施用第一級毒品
    海洛因，核其所為，係犯毒品危害防制條例第十條第一項之施用第一級毒品罪。
    被告於施用前後持有海洛因之低度行為，應為施用之高度行為所吸收，不另論罪
    。又其多次施用第一級毒品犯行，時間緊接，方法相同，觸犯構成要件相同之罪
    名，顯係基於概括犯意反覆為之，應依連續犯之規定論以一罪，並依法加重其刑
    。查被告前因煙毒案件，經台灣高等法院台中分院以八十二年度上訴字第二七三
    二號判決判處有期徒刑三年六月確定，又因煙毒及違反麻醉藥品管理條例案件，
    經本院以八十三年度訴字第九四號判決判處有期徒刑三年七月確定，上開二罪接
    續執行，於八十六年十一月二十五日假釋出獄，應至九十年五月十日假釋期間始
    行屆滿，有台灣高等法院被告全國前案紀錄表及台灣彰化地方法院檢察署刑案資
    料查註紀錄表在卷足按，是被告所為前開犯行仍於假釋期內，自無構成累犯加重
    其刑之情形可言（最高法院八十八年第四次刑事庭會議決議參照）。公訴人疏未
    斟酌被告上開刑期接續執行之事實，對於卷內前科紀錄亦未仔細推敲，遽論應依
    累犯規定加重云云，誠非妥適，難認可採。爰審酌被告業已多次因施用毒品案件
    入監服刑及送交觀察、勒戒，竟未能決心戒除毒癮，反而一再耽溺毒害而不思自
    拔，且於假釋期間再犯本罪，益見其品行非佳，實有再加監禁教化之必要；惟念
    及被告犯後尚能坦承犯行，態度堪稱良好，且施用毒品固戕害個人健康至深，然
    就他人權益之侵害仍屬有限，及其犯罪目的、手段、經本院多次傳拘未到、具有
    國中畢業學歷之智識程度等一切情狀，量處如主文所示之刑，以示懲儆。扣案之
    海洛因一包（淨重零點三公克），應依同條例第十八條第一項前段之規定，沒收
    銷燬之。
三、另被告於八十九年十二月二十一日為警查獲時所排放尿液，經分別送請南投縣衛
    生局及法務部調查局鑑驗結果，均呈現安非他命類陽性反應，有尿液檢驗單及檢
    驗通知書各一紙在卷為憑。被告就此部分是否另涉毒品危害防制條例第十條第二
    項之施用第二級毒品罪嫌，因與本案犯罪事實並無裁判上一罪關係，自非本院所
    得審究，應函請台灣彰化地方法院檢察署另為適法之處理，附此敘明。
據上論斷，應依刑事訴訟法第二百九十九條第一項前段，毒品危害防制條例第十條第
一項、第十八條第一項前段，刑法第十一條前段、第五十六條，判決如主文。
本案經檢察官盧永盛到庭執行職務。
中      華      民      國      九十     年     十      月    二十六    日
                                臺灣彰化地方法院刑事第三庭
                                    法      官
附錄本案論罪科刑法條：
毒品危害防制條例第十條第一項
右正本證明與原本無異。
如不服本判決，應於判決送達後十日內向本院提出上訴狀( 須附繕本 )。
                                    法院書記官
中      華      民      國    八十九   年    十    月    十二    日


司法院資訊處製作；財團法人民間司法改革基金會備份。
